# 新人求教法人股问题

提问人：2200704022 时间：2016-02-29 14:31:18
各位大神，请教一下，法人股是指公司法人占股吗？还是什么？个人可以购买法人股吗？

回答人：chenyiwei
这是股份制发展早期的一个概念，是股权分置改革以前非流通股中的一个类别，即发起人股份中由境内外法人持有的股份，或募集法人股。股权分置改革后就没有这个概念了。

提问人：2200704022 时间：2016-03-04 09:16:30
可是 我们公司还有这一类别，而且新增的注册资本中有一部分划分为法人股，看到有几个是个人，所以不太明白？

回答人：chenyiwei
如果你们是非上市公司，则可能在内部管理中有这个分类。但没有严格的法律意义。